【裁判字號】    96,易,1943
【裁判日期】    970905
【裁判案由】    傷害
【裁判全文】
臺灣士林地方法院刑事判決              96年度易字第1943號
公  訴  人  臺灣士林地方法院檢察署檢察官
被      告  乙○○
上列被告因傷害案件，經檢察官提起公訴（96年度偵字第4879號）
，本院判決如下：
     主  文
乙○○無罪。
    理  由
一、公訴意旨略以：被告乙○○於民國96年2月10日20時許，在
    臺北市○○區○○路48號，因租賃房屋問題，而與甲○○發
    生爭執，雙方互基於傷害人之身體之犯意，互相毆打對方（
    甲○○部份未據告訴），致甲○○受有右膝鈍傷、上腹痛等
    傷害，因認乙○○涉有刑法第277條第1項之傷害罪嫌等語。
二、按犯罪事實應依證據認定之，無證據不得認定其犯罪事實，
    刑事訴訟法第154 條第2 項定有明文。又認定不利於被告之
    事實，須依積極證據，苟積極證據不足為不利於被告事實之
    認定時，即應為有利於被告之認定，更不必有何有利之證據
    ；且刑事訴訟法上所謂認定犯罪事實之積極證據，係指適合
    於被告犯罪事實之認定之積極證據而言，雖不以直接證據為
    限，間接證據亦包括在內，然而無論直接或間接證據，其為
    訴訟上之證明，須於通常一般之人均不致有所懷疑，而得確
    信其為真實之程度者，始得據為有罪之認定，倘其證明尚未
    達到此一程度，而有合理之懷疑存在時，自不能以推測或擬
    制之方法，以為有罪裁判之基礎，最高法院29年度上字第31
    05號、30年度上字第816 號、40年度台上字第86號、76年度
    台上字第4986號判例可資參照。
三、訊據被告乙○○固坦承有於上揭時地因與告訴人甲○○發生
    爭執，兩人之間有拉扯之情，惟堅決否認有何傷害告訴人甲
    ○○之犯行，辯稱：伊要上樓，係告訴人高惠敏拉住其衣領
    ，始致兩人均跌倒在地等語。本件公訴人認被告乙○○涉犯
    刑法第277條第1項之傷害罪嫌，無非以告訴人高惠敏於警詢
    、偵查中之指述及告訴人高惠敏所提之新光吳火獅紀念醫院
    （下簡稱新光醫院）驗傷診斷證明書為其主要論據。經查，
    被告辯稱「伊要上樓，係告訴人高惠敏拉住其衣領，始致兩
    人均跌倒」乙節核與證人丙○○於本院審理結證稱：「（問
    ：當時你有無看到被告出手打另一名女子？）是被告被她拉
    ，二人倒在地上。」、「（問：請形容拉扯過程？）因為那
    名女子要拉被告去警局，被告往後退，二人都沒有出手，只
    有單獨拉扯。」、「（問：當時拉扯過程中，他們二人有無
    跌倒？）被告跟我要進去的時候，那名女子從樓梯上拉被告
    ，雙方就從樓梯上跌倒，之後就沒有再跌倒。」等語相符，
    且證人亦結證稱：被告乙○○未毆打告訴人甲○○（見本院
    卷97年8 月22日審判筆錄第2 ～3 頁），堪認被告辯稱並未
    毆打告訴人，係告訴人自行跌倒，應可採信，且據告訴人當
    天急診病歷之記載「高惠敏主訴因吵架拉扯右膝撞到地下致
    右膝痛，身體檢查右膝痛，但無明顯外傷」，此有新光醫院
    97年5 月28日新醫醫字第0593號函所附之病歷摘要記錄紙附
    於本院卷可參，亦足以證明高惠敏之右膝痛係跌倒撞到地下
    所致，而非被告所為，是本件除告訴人之指訴外，並無其他
    證據足資證明被告犯罪。
四、綜上所述，公訴人所提之證據，尚不能據此證明被告乙○○
    確有傷害告訴人甲○○之犯行，此外，又查無其他積極證據
    足資證明被告乙○○有公訴人所認涉有刑法第277條第1項之
    傷害罪嫌，而使本院不致有所懷疑，而得確信其為真實之程
    度，揆諸前開說明，自屬犯罪不能證明，應為無罪之諭知。
據上論斷，應依刑事訴訟法第301條第1項，判決如主文。
本案經檢察官翁偉倫到庭執行職務
中    華    民    國    97    年     9     月    5    日
                  刑事第一庭法  官   賴邦元
以上正本證明與原本無異。
如不服本判決，應於收受送達後10日內向本院提出上訴書狀，其
未敘述上訴理由者，應於上訴期間屆滿後20日內向本院補提理由
書狀（均須按他造當事人之人數附繕本）。
                            書記官  游育慈
中    華    民    國    97    年    9     月    5     日


司法院資訊處製作；財團法人民間司法改革基金會備份。
